---
title: Python Granada 21 julio 2016
---

> Notas de la reunión del 21 de julio de 2016

El 21 de julio de 2016 celebramos la primera reunión de Python Granada tras la solicitud de relevo de los anteriores miembros.

Tras una introducción por parte de Pablo Galindo para conocer el recorrido hecho por Python Granada hasta la fecha, empezamos a organizarnos para seguir trabajando.

Esta acta contiene los temas que se trataron y las decisiones que se tomaron.

# Ideas sobre las actividades a realizar

## Características
- La duración de las charlas debería ser de 15 minutos.
  - Si duran más, intentar hacerlas más interactivas.
- Dividir en parte básica y otra parte más técnica.
- Tener charlas de reserva por parte de la organización, para cubrir los casos en los que no haya ponentes voluntarios.
- Mirar cosas que se hacen en otras organizaciones de Python.
- La localización importa; por ejemplo, si nuestro público objetivo no está formado sólo por alumnos, a un sitio céntrico puede acudir más gente.
- Tener en cuenta la fecha de los exámenes para realizar las charlas.
- Al final de cada charla se debería promocionar la siguiente, que debe estar decidida y medio organizada.

## Ideas concretas
- Presentación de proyectos personales en los que se pueda estudiar el uso de librerías diferentes y el diseño.
- *Bot* en Python sencillo que maneje conversaciones; el esqueleto de este *bot* ya existe.
- Programar una API sencilla para desarrollar IAs para Pacmans que compitan entre sí. [Idea original](https://github.com/ASPP/pelita).
- Ejercicios de códigos que fallan y que se corrijan de forma interactiva con el público asistente.
- Características de la librería estándar.
- Enseñar scraping de webs explicando primero la base de HTML ([@NCordon](https://github.com/NCordon)).
- Cursos básicos de Python
  - Aunque hay mucha oferta por parte de otros colectivos, mucha gente ha solicitado este tipo de cursos en el pasado.
  - Se podrían sustituir por charlas con distinta dificultad, como por ejemplo charlas de buenas prácticas.
- Kung-fu Python: versiones de los ejercicios, seguir con la corrección personalizada o generar un sistema público, posiblemente en Github, para que sea la propia comunidad la que los corrija y comente.

# Posibilidad de formar una asociación

## Pros
- Como asociación se pueden pedir subvenciones, aunque dan pocas; aunque Python España podría ayudar, parece que ni siquiera ellos han recibido aún subvenciones.
- Tener dinero nos permitiría organizar más actividades:
  - Camisetas o premios para ejercicios pythonicos.
  - Comida para hackathones.

## Contras
- Muchos somos estudiantes y sería difícil asumir la responsabilidad que supone.
- La asociación implica llevar las cuentas y responsabilidad económica en caso de que se requiera.

> **Conclusión:** No hace falta constituirse como una asociación ahora, podemos hacerlo después si vemos que nos hiciera falta.

# Tareas a realizar
- Buscar sitios para realizar las actividades.
  - Contactar con Evangelina para gestionar el uso de aulas en la Facultad de Ciencias.
  - La OSL puede ofrecer sitio con o sin ordenadores en [el edificio](https://maps.google.es/maps?q=real+de+cartuja+36&hl=es&ll=37.186504,-3.599997&spn=0.00168,0.002411&sll=37.180946,-3.592203&sspn=0.1075,0.154324&t=h&hnear=Calle+Real+de+Cartuja,+36,+18012+Granada&z=19) donde está la oficina o en la ETSIIT.
- Buscar ponentes para charlas e ideas para actividades.
  - La OSL puede ayudar con el patrocinio y la organización de hackathones.
- Coordinar a la gente en las reuniones.
- Gestionar uso de:
  - Slack. Se encarga [@patrixd](https://github.com/patrixd).
  - Twitter y Facebook. Se encargan [@agarciamontoro](https://github.com/agarciamontoro) y [@fdavidcl](https://github.com/fdavidcl).
  - Web. Se ha hablado de la posibilidad de migrarla a Django. Se encarga [@yabirgb](https://github.com/yabirgb).
  - Github. Los permisos los tiene [@M42](https://github.com/M42).
    - Abrir una *issue* para solicitar una charla concreta o para ofrecerla.
  - Canal de meetup que gestiona la OSL.
  - Grupo de Telegram. El administrador es [@iblancasa](https://github.com/iblancasa).
  - Lista de correo.
- Designar a una persona que apunte las cosas que se dicen en las reuniones.
- Persona que se encargue de revisar y coordinar las charlas y actividades.

# Eventos futuros

- **Próxima reunión de la organización:** el 19 de septiembre por la tarde en la ETSIIT.
- Charla para introducir la asociación a los nuevos alumnos, probablemente en la ETSIIT o en la Facultad de Ciencias. Un posible ponente es [@pablogsal](https://github.com/pablogsal), que ya hizo una charla parecida el año pasado.
- Primera charla con contenido pythonico a principios de octubre. [@agarciamontoro](https://github.com/agarciamontoro) y [@juanAFernandez](https://github.com/juanAFernandez) se encargan de la gestión: búsqueda de ponente, reserva de espacio y logística.
